臺灣新北地方法院刑事附帶民事訴訟判決
111年度附民字第1412號
原      告  張安  
被      告  杜玉洲


上列被告因違反洗錢防制法等案件（111年度金訴字第1550號）
，經原告提起請求損害賠償之附帶民事訴訟，本院判決如下︰
    主    文
原告之訴及假執行之聲請均駁回。
    事實及理由
一、原告訴之聲明及陳述如附件刑事附帶民事訴訟起訴狀所載。
二、被告未為任何聲明或陳述，亦未提出任何書狀。
三、按因犯罪而受損害之人，於刑事訴訟程序得附帶提起民事訴
    訟，對於被告及依民法負賠償責任之人，請求回復其損害，
    刑事訴訟法第487條第1項定有明文。又法院認為原告之訴不
    合法者，應以判決駁回之，同法第502條第1項亦有明定。是
    附帶民事訴訟之提起，必以刑事訴訟程序之存在為前提，若
    刑事訴訟未經提起公訴或自訴，即不得對於應負賠償責任之
    人，提起附帶民事訴訟。再按提起附帶民事訴訟，應於刑事
    訴訟起訴後第二審辯論終結前為之，但在第一審辯論終結後
    提起上訴前，不得提起，刑事訴訟法第488條亦有明文。
四、經查，原告起訴主張被告應給付原告新臺幣（下同）5萬元
    及法定利息等語，惟本件附帶民事訴訟所依附之刑事訴訟程
    序即本院111年度金訴字第1550號違反洗錢防制法等案件，
    係認定被告對陳苡瑄、潘韋綸、李雅慧、陳立鏞、楊諭捷、
    陳建仲為幫助詐欺、幫助洗錢等犯行；而被告對原告所為幫
    助詐欺、幫助洗錢犯行部分，固經臺灣新北地方檢察署檢察
    官以111年度偵字第38543號移送併辦，然因該部分之犯罪事
    實係於本案於111年9月23日言詞辯論終結後之同年月30日始
    移送本院併案審理，原告則於同年10月5日始具狀提起本件
    刑事附帶民事訴訟，有本院簡式審判筆錄、臺灣新北地方檢
    察署111年9月30日新北檢增審111偵38543字第1119106604號
    函暨同署檢察官移送併辦意旨書、原告所提刑事附帶民事訴
    訟起訴狀上之本院收狀戳在卷可稽，本院111年度金訴字第1
    550號案件因未及審酌該部分之犯罪事實，而無從併辦，須
    退回由檢察官另為適法之處理。原告既以前述退併辦部分之
    犯罪被害人身分，於本案言詞辯論終結後向本院提起附帶民
    事訴訟，揆諸前開規定及說明，其提起本件刑事附帶民事訴
    訟，於法未合，應予駁回。而原告之訴既經駁回，其假執行
    之聲請即失所附麗，應併予駁回。然此程序駁回無礙原告另
    循民事訴訟途徑提起訴訟之權利，其仍得另行提起民事訴訟
    ，或於刑事案件上訴二審後，再行提起刑事附帶民事訴訟，
    附此敘明。
五、依刑事訴訟法第502條第1項，判決如主文。
中　　華　　民　　國　　111 　年　　10　　月　　20　　日
                  刑事第十三庭　審判長法　官  陳昭筠

                                  　  法  官  林建良

                                  　  法  官  施吟蒨
以上正本證明與原本無異。
如不服本判決，非對刑事判決上訴時，不得上訴，並應於送達後
20日內敘明上訴理由，向本院提出上訴狀。
                           　  　　   書記官　張如菁
中　　華　　民　　國　　111 　年　　10　　月　　20　　日